【裁判字號】    96,簡上,636
【裁判日期】    971217
【裁判案由】    誹謗
【裁判全文】
臺灣高雄地方法院刑事判決             96年度簡上字第636號
上  訴  人
即  被  告  庚○○
            丙○○
上列上訴人等因誹謗案件，不服本院高雄簡易庭中華民國96年5
月18日96年度簡字第629 號第一審簡易判決（聲請簡易判決處刑
案號：臺灣高雄地方法院檢察署95年度偵字第32839 號），提起
上訴，本院管轄之第二審合議庭判決如下：
    主  文
原判決撤銷。
庚○○犯誹謗罪，處罰金新臺幣壹萬元，如易服勞役，以新臺幣
壹仟元折算壹日，減為罰金新臺幣伍仟元，如易服勞役，以新臺
幣壹仟元折算壹日。
丙○○無罪。
    事  實
一、庚○○與甲○○為鄰居關係，庚○○因不滿其夫丁○○與甲○○互動頻繁，竟基於意圖散佈於眾而指摘誹謗甲○○之犯
    意，於民國95年3 月10日上午10時許，在其位於高雄市○○
    區○○街151 巷54號住處前，以「害人精，與我先生有染，
    害我家庭支離破碎」等語指摘甲○○，足以毀損甲○○之名
    譽，雙方更因此而互有拉扯並受有傷害（甲○○涉嫌傷害部
    分，業經本院以96年度簡字第616 號判處拘役15日確定，庚○○涉嫌傷害部分則未據告訴）。
二、案經甲○○訴請臺灣高雄地方法院檢察署檢察官偵查後聲請
    簡易判決處刑。
    理  由
壹、證據能力部分：
  (一)按刑事訴訟法上「證據排除法則」，係指將具有證據價值，
    或真實之證據因取得之程序之違法，而予以排除之法則。而
    私人之錄音、錄影之行為所取得之證據，應受刑法第315 條
    之1 與通訊保障及監察法之規範，私人違反此規範所取得之
    證據，固應予以排除。惟依通訊保障及監察法第29條第3 款
    之規定：「監察人為通訊之一方或已得通訊之一方事先同意
    ，而非出於不法目的者，不罰」，通訊之一方非出於不法目
    的之錄音，所取得之證據，即無證據排除原則之適用，已經
    最高法院92年度台上字第2677號判決闡示甚明。本件是本件
    被告丙○○所提出之錄音光碟，雖為私下錄得時與告訴人、
    被告庚○○、證人丁○○、某男性路人及告訴人之妹王桂香
    之爭執、對話，然既非以暴力方式取得，且係為保護自身權
    益及蒐集證據，並無不法之目的，又無國家機關行為之參與
    ，參照前開說明，其錄音應有證據能力。
  (二)按被告以外之人於偵查中向檢察官所為之陳述，除顯有不可
    信之情況者外，得為證據，刑事訴訟法第159 條之1 第2項
    定有明文。經查，本件告訴人於偵查中向檢察官所為之陳述
    ，及證人己○○、乙○○○、辛○○於偵查中所為之證述，
    並無證據足認其上開供述有顯不可信之情況，且與本案相關
    之待證事實具有關連性，認適宜作為證據，依刑事訴訟法第
    159 條之1 第2 項之規定，認上開證據均應具有證據能力。
  (三)按被告以外之人（包括證人、鑑定人、告訴人、被害人及共
    同被告等）於檢察事務官、司法警察官或司法警察調查中所
    為之陳述，與審判中不符時，其先前之陳述具有較可信之特
    別情況，且為證明犯罪事實存否所必要者，得為證據，刑事
    訴訟法第159 條之2 定有明文。本件告訴人於警詢中所為之
    指訴與本院審理中所為之證述，大致相符，故本院認不得做
    為證據。
貳、上訴人即被告庚○○部分：
一、訊據上訴人即被告庚○○（下稱被告）矢口否認有何誹謗之
    犯行，辯稱：「95年3 月10日是甲○○到我店裡把我拉出去
    說要到里長那邊調解，我沒有罵甲○○。我和我先生丁○○
    到證人甲○○的店裡道歉是因為我返還甲○○先前送我的皮
    包方式不當，時間是95年3 月11日，證人蘇雪娥、乙○○○
    並沒有在現場。」云云，然查：
  (一)被告庚○○於上述時、地，以害人精，與我先生有染，害我
    家庭支離破碎等不實事實指摘甲○○，兩人並因此互有拉扯
    ，而受有傷害等情，業據證人即告訴人甲○○於偵查中及本
    院審理中證述明確（見95年度偵字26105 號卷第3 頁、本院
    原審卷第22頁、本院卷一第149 至157 頁），並經證人乙○○○於偵查中證述：「於95年3 月中旬某日早上10時許，我
    到甲○○店裡燙頭髮，因聞到煙味不舒服而到店門口透氣，
    便看到甲○○正好到庚○○店裡買牛奶，聽到甲○○與庚○○爭吵，伊有聽到庚○○說甲○○是害人精，並說甲○○與
    其丈夫有染，隨後二人即發生拉扯」等語，及於本院審理中
    證述：「我聞到煙味走到店外，…剛好遇到甲○○外出，我
    就問他說要去哪裡，他說要去買東西。…我當時人在騎樓下
    ，…一開始我沒有看到庚○○，是聽到有叫罵的聲音，我就
    看到庚○○和甲○○在騎樓那邊叫罵，庚○○罵甲○○說你
    這個害人精，與我先生有染等語（台語）。…我聽到她們叫
    罵就轉頭過去看」等語詳盡（見95年度偵字第26106 號偵查
    卷第16頁背面、本院卷一第157 至160 頁），經核告訴人即
    證人甲○○與證人乙○○○就被告庚○○誹謗甲○○經過之
    重要情節，大致相符。
  (二)再被告庚○○和他先生丁○○曾至告訴人店裡道歉一情，亦
    據證人即告訴人甲○○於本院審理中證述：「丁○○、庚○○進來我店裡道歉時，庚○○先開口向我道歉，丁○○就說
    已經十幾年鄰居了不要這樣，不然到隔壁餐廳辦酒席道歉」
    等語（見本院原審卷第22頁），及於本院96年12月12日審理
    中證述詳盡（見本院卷一第149 至157 頁），核與證人辛○○於偵查及本院審理中證述：「被告庚○○與丁○○一同前
    往告訴人所經營之美髮店內，被告庚○○說關於說告訴人與
    丁○○有染一事對她有誤會，向告訴人道歉，希望不要再提
    起」等語（見95年度偵字26105 號卷第10頁背面、本院卷一
    第166 至168 頁）大致相符，參以證人丁○○亦不否認與被
    告庚○○至告訴人店內，告訴人有要求就被告庚○○誤會證
    人丁○○與告訴人有染予以辦酒席、放鞭炮等情（見本院卷
    一第186 至187 頁），顯見被告庚○○和證人丁○○至告訴
    人店內確實有談及被告庚○○誤會證人丁○○與告訴人有染
    之道歉事宜。證人甲○○與辛○○之證述應屬真實，又雖證
    人甲○○與辛○○就道歉時間之證述雖有出入，然人之記憶
    有限，因時日漸久，對細節記憶稍有模糊，應屬自然，尚難
    以此細節之記憶模糊質疑上開證人之可信度。至被告庚○○
    辯稱：「當時是為返還告訴人先前所送之皮包方式不當方至
    告訴人店內道歉」云云，而證人丁○○亦同此證述（見本院
    卷一第185 頁），然被告庚○○與告訴人交惡經過係被告庚○○返還皮包在先，後於95年3 月10日發生上開衝突，最後
    才是證人丁○○與被告庚○○至告訴人店內道歉，業經證人
    丁○○證述明確（見本院卷一第188 頁），衡情，如雙方關
    係交惡至發生肢體衝突，再次會面商談時，竟不先解決衝突
    事件相關事宜，反僅針對皮包返還事項予以道歉，已與常情
    有違，再證人丁○○亦證稱曾談到誤會證人丁○○與告訴人
    有染之道歉方式，業如前述，堪認被告庚○○上開辯解，及
    證人丁○○上開專為皮包而道歉之證詞，係避重就輕之詞，
    尚難採信。
  (三)被告庚○○雖辯稱未曾誹謗告訴人云云，然被告庚○○於上
    述時、地，以害人精，與我先生有染，害我家庭支離破碎等
    不實事實指摘告訴人，被告庚○○與告訴人兩人並因此互有
    拉扯，而受有傷害，業經證人即告訴人甲○○、證人乙○○○證述如前。再參以被告庚○○於本院96年度簡字629 號案
    件審理中亦不否認有與告訴人於前揭時地，因被告庚○○之
    夫丁○○與告訴人是否互動頻繁有所爭執，甚而發生肢體衝
    突之情（見本院96年度簡字第629 號卷第21頁），而甲○○
    確實亦因此肢體衝突造成被告庚○○受有前胸抓傷之傷害，
    而經本院96年度簡字第616 號判處拘役15日確定，有本院上
    開96年度簡字第616 判決1 份在卷可證，並經本院調閱上開
    卷宗核閱屬實，是被告庚○○因認有曖昧關係而對告訴人心
    懷怨懟，在盛怒之下而口不擇言，以上開言語貶損甲○○之
    名譽，亦與常情相符。再衡諸被告庚○○和證人丁○○至告
    訴人店內確實有談及被告庚○○誤會證人丁○○與告訴人有
    染之道歉事宜，亦如前述。綜上以觀，堪認告訴人之前揭指
    訴並非虛詞，被告庚○○空言否認曾以前開言詞指摘告訴人
    ，其辯解自無可採。
  (四)至被告庚○○另質疑告訴人聲請調解事由提及「因對造人懷
    疑本人與其先生有不正常關係，致本人不悅欲前去謝文賓住
    處理論，雙方而生拉扯」未提及誹謗；且告訴人與被告庚○○於95年5 月29日對話談及3 月份衝突內容，僅談到還皮包
    及提及瓜田李下等詞；又告訴人於偵查中指訴被告庚○○在
    店裡翹著二郎腿刁牙籤說出上開誹謗言詞不實，以此質疑告
    訴人之證述。然告訴人於聲請調解事由及與被告庚○○之對
    話，均為事後之舉，並不能完全反應95年3 月10日之當日情
    形，更無從以此推斷被告於95年3 月10日未為誹謗行為。又
    告訴人就被告庚○○誹謗之經過，前後指訴、證述情節大致
    相同，其指訴堪信為真，業如前述，縱對姿勢等細節，證述
    稍有誇大或矛盾，亦不足動搖其證詞之可信度，是被告庚○○此部分之辯解均不足為有利被告庚○○之認定。
  (五)被告庚○○以言語貶損告訴人名譽之地點係在被告住處門口
    ，平日容有不特定人路過該處，被告向告訴人具體指摘「害
    人精，與我先生有染，害我家庭支離破碎」等語，在一般客
    觀上應認具有貶抑告訴人之人格，並足以影響社會對其評價
    ，且被告庚○○在此等公開場所大聲為此等陳述，已達於足
    使不特定多數人得共見共聞之狀態，況當時尚有證人乙○○○亦在現場聽聞，自應認其主觀上已有將該具體指謫之內容
    散佈於眾之不法意圖，甚為顯明。
  (六)本件事證明確，被告庚○○上開所辯委無可採，犯行洵堪認
    定。
二、查被告庚○○行為後，刑法業於94年2 月2 日修正公布，並
    於95年7 月1 日生效施行，關於本件刑法變更後新舊法律適
    用問題，均應依修正後刑法第2 條第1 項：「行為後法律有
    變更者，適用行為時之法律。但行為後之法律有利於行為人
    者，適用最有利於行為人之法律」之規定。刑法第33條第5
    款於被告行為後修正為：「罰金：新臺幣1 千元以上，以百
    元計算之。」，與修正前刑法同條款規定「罰金：1 元以上
    。」不同。比較新舊法結果，以舊法較有利於行為人，揆諸
    上開準據法，本案關於刑法第310 條第1 項誹謗罪之法定刑
    罰金部分，自應適用行為時之法律即修正前刑法第33條第5
    款規定決定其罰金部分之法定刑。是以整體比較結果，以修
    正前刑法較有利於被告庚○○，依修正後刑法第2 條第1 項
    前段之規定，應適用被告庚○○行為時即修正前之刑法。至
    刑法第310 條第1 項誹謗罪法定刑為「1 年以下有期徒刑、
    拘役或500 元以下罰金」，修正前後法定刑並未變更，該條
    文自無比較新舊法之問題，附此敘明。
三、核被告庚○○所為，係犯刑法第310 條第1 項之誹謗罪。原
    審以被告庚○○罪證明確，予以論罪科刑，固非無見，惟原
    審判決後，中華民國九十六年罪犯減刑條例已於96年7 月4
    日公布，同年月16日施行，被告庚○○所犯本件之罪合於中
    華民國九十六年罪犯減刑條例第2 條第1 項之3 款規定減刑
    條件，原判決未及予以減刑，即有未合。是被告庚○○仍執
    前詞，否認犯罪，而提起上訴，固無理由，然原判決關於被
    告庚○○部分，既有上開可議之處，自應由本院將原審判決
    就被告庚○○部分撤銷改判。爰審酌本件被告庚○○為智識
    成熟之成年人，竟不思以理性溝通之方式排解與鄰人間之紛
    爭，在無確切證據下，即以前揭言語貶損告訴人之名譽，行
    為自有不當，又於犯後否認犯行未見悔意，迄今未能與告訴
    人達成和解，並考量告訴人所受侵害之情節、程度，及被告
    庚○○係因懷疑其配偶與告訴人有曖昧關係之動機，且無其
    他前科紀錄，此有臺灣高等法院被告前案紀錄表1 份附卷可
    稽，素行尚佳等一切情狀，酌情量處罰金新臺幣壹萬元。又
    被告行為時，刑法第42條第2 項前段規定「易服勞役以1 元
    以上3 元以下折算1 日。」，而其行為時之易服勞役折算標
    準，業據修正前罰金罰鍰提高標準條例第2 條前段規定，就
    其原定數額提高為100 倍折算1 日，則本件被告行為時之易
    服勞役折算標準，應以銀元300 元折算1 日，即新台幣900
    元折算1 日。惟修正後之刑法第42條第3 項前段規定「易服
    勞役以新臺幣1,000 元、2,000 元或3,000 元折算1 日。」
    ，因最高法院95年5 月23日刑事庭第8 次會議決議所謂綜其
    全部罪刑結果而為比較之項目，並不包含易刑處分，是以易
    服勞役部分，自可與前揭新舊法比較部分割裂，而應適用最
    有利於被告之折算標準，是經比較修正前後之規定，應適用
    修正後之規定諭知被告易服勞役之折算標準較為有利（最高
    法院96年度台非字第58號判決意旨參照），爰依修正後刑法
    第42條第3 項前段，諭知以新臺幣壹仟元折算壹日之易服勞
    役之折算標準。又被告庚○○犯罪時點係於96年4 月24日之
    前，符合中華民國九十六年罪犯減刑條例所定之減刑條件，
    爰依上開減刑條例第2 條第1 項第3 款之規定，減宣告刑二
    分之一，並諭知易服勞役之折算標準。
參、上訴人即被告丙○○部分：
一、本件聲請簡易判決處刑意旨略以：上訴人即被告丙○○（下
    稱被告丙○○）為維護其母親庚○○，亦基於意圖散佈於眾
    而指摘誹謗告訴人甲○○之犯意，於同年5 月中旬某日晚間
    6 時許，至告訴人所開設之位於高雄市○○區○○路151 巷
    45 號 之美髮店內，指稱告訴人與其父親有染，欲對之提出
    告訴，足以貶損告訴人之名譽及社會評價，因認被告丙○○
    涉犯刑法第310 條第1 項之誹謗罪罪嫌。
二、按犯罪事實應依證據認定之，無證據不得認定犯罪事實；不
    能證明被告犯罪者，應諭知無罪之判決，刑事訴訟法第154
    條第2 項、第301 條第1 項前段分別定有明文。又按告訴人
    之告訴，係以使被告受刑事訴追為目的，是其陳述是否與事
    實相符，仍應調查其他證據以資審認，最高法院52年度台上
    字第1300號判例意旨參照。而事實之認定，應憑證據，如未
    能發現相當證據，或證據不足以證明，自不能以推測或擬制
    之方法，以為裁判基礎，最高法院40年台上字第86號判例意
    旨足資參照。依刑事訴訟法第161 條第1 項之規定：檢察官
    就被告犯罪事實，應負舉證責任，並指出證明之方法。因此
    ，檢察官對於起訴之犯罪事實，應負提出證據及說服之實質
    舉證責任。倘其所提出之證據，不足為被告有罪之積極證明
    ，或其指出證明之方法，無從說服法院以形成被告有罪之心
    證，基於無罪推定之原則，自應為被告無罪判決之諭知，亦
    有最高法院92年台上字第128 號判例要旨足參。
三、本件公訴人認被告丙○○涉有誹謗犯行，無非以告訴人之指
    訴及證人己○○之證述，為論罪依據。訊據被告丙○○堅詞
    否認有何誹謗犯行，辯稱：「我沒有在95年5 月中旬毀謗甲○○和父親有染我要告她。我和證人甲○○見過一次面，時
    間是在95年5 月29日。當日回家大約8 時許，證人甲○○叫
    我過去一下，…質問：聽妳父親說妳要告我？我就回答說這
    是我的權利。甲○○就至我家中謾罵，有錄音光碟為證」等
    語。經查：
  (一)本件告訴人指訴被告丙○○誹謗經過情形，於偵查中及本院
    原審審理中係指訴：「95年5 月中旬某日晚間6 時許，丙○○衝到美髮店內，說甲○○與其父親有染，傷害他母親，要
    提出告訴，丙○○就跑出去，丁○○在我店門口，…，我在
    門口與丙○○發生爭執」等語（見95年度偵字第25105 號卷
    第3 頁，本院原審卷第22頁）；於本院96年12月12日審理期
    日證述：「被告丙○○在5 月份時有來我店裡嗆聲，說我和
    她的父親有染，要用公權力告我，被告丙○○講完就走出店
    裡。被告丙○○講完走出店外，我有追出去，我問她為何要
    告我，當時丁○○也在她家門口，我就問丁○○說你女兒說
    要用公權力告我，他說沒有這回事，當時被告丙○○就跑到
    她家裡已經在錄音了。」等語（見本院卷一第150 頁）；於
    本院97年12月3 日審理中則指訴：「丙○○口口聲聲說他沒
    有誹謗我，那片光碟就是最好的證據，…5 月中旬到我這裡
    來誹謗我，那個光碟有我妹妹的聲音，她（丙○○）把前半
    段切掉，…那個女人（指丙○○）跑進來講我說，我跟她父
    親有染，她要告我，我妹妹在廚房聽到，他就追出去說，她
    （我妹妹）不曉得她（丙○○）的名字，她（我妹妹）說你
    亂講話，胡說八道…」等語（見本院卷二第70頁），顯見告
    訴人指訴被告丙○○誹謗後即為錄音行為，並製成錄音光碟
    。
  (二)再經本院勘驗被告丙○○提出之錄音光碟，內容為被告丙○○與告訴人之爭執情形，告訴人並有說：「你們這家真是你
    老母在發瘋，你也跟著去瘋」等語，並間雜與被告庚○○、
    證人丁○○、某男性路人及告訴人之妹王桂香之對話，有本
    院97年10月27日勘驗筆錄在卷可證（見本院卷二第33至39頁
    ）。而告訴人因上開公然侮辱之言語，亦經被告丙○○對甲○○提出告訴，於該公然侮辱案件中（案號：本院96年度簡
    字616 號），該案偵查檢察官於95年10月17日偵訊丙○○、
    甲○○時：「（問：王如何侮辱你？）丙○○答：95年5 月
    29 日 ，我下班回家，王女見到我便叫我到他家去，我走過
    去他家騎樓，王便說：聽你父親說你要告我，你憑什麼告我
    ，我回他說那是我的權利，他便說我是瘋女人。（問：有無
    證據提出？）丙○○答：庭呈錄音帶、CD、補充說明書。（
    問：有沒有其他陳述？）甲○○答：呂係計畫錄音，他先挑
    釁我引我出去，再予以錄音」等語（見95年度偵字26105 號
    卷第3 至4 頁），告訴人就錄音時間部分並未予以否認，且
    至該案聲請簡易判決於本院審理中，告訴人亦均未否認其上
    開公然侮辱言詞之時間為95年5 月29日（見本院96年度簡字
    616 號卷第16頁所附被告答辯狀），由上開告訴人甲○○於
    本院96年度簡字616 號案件之供述，堪可認定該光碟錄音時
    間，應係95年5 月29日。而被告丙○○於95年5 月29日之下
    班時間為19時16分，有財政部臺灣省國稅局岡山稽徵所97年
    7 月8 日南區國稅岡山字第0970043510號函及所附財政部臺
    灣省南部國稅局個人出勤記錄1 份在卷可證（見本院卷二第
    7 至9 頁）。從而告訴人指訴被告丙○○於下午6 時許為誹
    謗行為之時間，被告顯係在上班中，自無可能為告訴人指訴
    之誹謗行為。再觀告訴人上開於偵查及本院審理中所為之指
    訴、證述，告訴人就被告誹謗當時妹妹王桂香有無在現場及
    所為之行為等重要情節，竟可為全然不同之指訴。是以，告
    訴人指訴顯有重大瑕疵，自無可採。
  (三)至證人己○○雖於偵查及本院審理中證述被告丙○○於95年
    5 月中旬有誹謗告訴人之行為。然證人己○○於本院審理中
    證述：「丙○○進去甲○○店內時，當時我還沒有開始剪頭
    髮，當天6 時許到甲○○店裡，丙○○到甲○○店內時，當
    時有二個男的客人。我有聽到丙○○向甲○○說：甲○○討
    到我父親（台語），我就向丙○○說妳怎麼可以說這種話，
    丙○○轉頭就走，甲○○就追出去。（當時甲○○的妹妹有
    無在場？）我沒有記這麼多。…我沒有聽到被告丙○○說要
    告甲○○」等語（見本院卷一第162 至165 頁），與告訴人
    一再強調被告丙○○有提及要對告訴人提出告訴之指訴，已
    有不合，且與告訴人指訴其妹王桂香在廚房聽到被告丙○○
    之誹謗言詞便追出去找丙○○之重要情節，亦不相符，是證
    人己○○之證述，亦有明顯重大之瑕疵，而難採信。
四、綜上所述，除告訴人及證人己○○前開有重大瑕疵之證述外
    ，公訴人並未提出其他證據，證明被告丙○○確有誹謗告訴
    人之行為，本院自無從形成被告丙○○有罪之確信，此外，
    復查無其他積極證據足資認定被告丙○○確有誹謗告訴人之
    犯行，被告丙○○被訴犯罪部分尚屬不能證明。原審疏未詳
    查，認被告丙○○構成刑法第310 條第1 項誹謗罪，而予論
    罪科刑，尚有未洽。被告丙○○上訴意旨否認犯行，指摘原
    判決不當，為有理由，應由本院將原判決關於被告丙○○部
    分撤銷，並諭知被告丙○○無罪之判決。
肆、被告庚○○、丙○○另調查以下證據，然經本院認無調查之
    必要，均予駁回，茲分述如下：
  (一)聲請勘驗95年10月17日偵訊筆錄，以證明告訴人曾指訴被告
    庚○○在店裡翹著兩郎腿刁牙籤，依該店下方是不透明鋁門
    之情形，告訴人不可能看到被告庚○○做上開動作，告訴人
    指訴不實。然被告庚○○確有告訴人指訴之誹謗告訴人之事
    實，業經本院審認如前，本院認事實已明，並無調查之必要
    。
  (二)聲請調閱己○○之扣繳憑單，證明證人己○○證述其職業不
    實。然證人己○○證述不可採之處，業經本院審認如前，本
    院認此部分事實已明，並無調查之必要。
  (三)聲請傳訊證人蘇平祥、劉玉蘭、李仁杰，證明告訴人1 年來
    屢次騷擾被告二人，本院認此顯係事後告訴人與被告二人之
    相處情形，與待證事實並無關聯，自無調查必要。
  (四)聲請調查被告庚○○、丙○○名下及住處之電話通聯記錄，
    以證明告訴人指訴被告庚○○、丙○○事後有打電話給鄰居
    說告訴人與被告庚○○之夫有染，並非真實。本院認與待證
    事實並無關聯，亦無調查必要。
伍、按檢察官聲請以簡易判決處刑之案件，經法院認為有第451
    條之1 第4 項但書之情形者，應適用通常訴訟程序審判之，
    刑事訴訟法第452 條定有明文。是被告丙○○部分經本院審
    理後，認應為無罪之諭知，而有刑事訴訟法第451 條之1 第
    4 項但書第3 款之情形，依前揭規定，除應撤銷原審關於被
    告丙○○部分之判決外，應由本院逕依通常程序審理後，自
    為第一審判決，檢察官如不服該部分判決，仍得於法定上訴
    期間內，向管轄之第二審法院提起上訴，併予敘明。
據上論斷，依刑事訴訟法第455 條之1 第1 項、第3 項、第452
條、第451 條之1 第4 項但書第3 款、第369 條第1 項前段、第
364 條、第299 條第1 項前段、第301 條第1 項前段，刑法第2
條第1 項、第310 條第1 項、第42條第3 項，刑法施行法第1 條
之1 ，中華民國九十六年罪犯減刑條例第2 條第1 項第3 款、第
7條 ，判決如主文。
本案經檢察官戊○○到庭執行職務。
中    華    民    國    97    年    12  月    17     日
                  刑事第三庭    審判長法  官  黃三友
                                      法  官  林依蓉
                                      法  官  陳億芳
以上正本證明與原本無異。
如不服本判決關於被告丙○○之部分，應於判決送達後10日內，
向本院提出上訴狀。
本判決關於被告庚○○部分不得上訴。
中    華    民    國    97    年    12    月    17    日
                                      書記官  林靜慧


司法院資訊處製作；財團法人民間司法改革基金會備份。
